臺灣高雄地方法院民事裁定
111年度消債聲免字第56號
聲  請  人  林虹宜
0000000000000000

0000000000000000

0000000000000000

代  理  人  林怡君律師
相  對  人  
即債權人    星展（台灣）商業銀行股份有限公司
0000000000000000

0000000000000000

法定代理人  伍維洪  
0000000000000000

0000000000000000

相  對  人  
即債權人    中華開發資產管理股份有限公司
0000000000000000

法定代理人  林德雲  
0000000000000000

0000000000000000

上列聲請人即債務人因消費者債務清理事件聲請免責，本院裁定
如下：
    主  文
聲請人林虹宜應予免責。
    理  由
一、聲請意旨略以：聲請人前經本院111年度消債職聲免字第53
    號裁定（下稱第53號裁定）以有消費者債務清理條例(下稱
    消債條例)第133條之情形為由不予免責確定後，已繼續清償
    該條規定之數額達新臺幣（下同）248,000元（如附表），
    且各普通債權人受償額均達其應受分配額，爰依消債條例第
    141條規定聲請免責等語。
二、按債務人因消債條例第133條之情形，受不免責之裁定確定
    後，繼續清償達該條規定之數額，且各普通債權人受償額均
　　達其應受分配額時，得聲請法院裁定免責，消債條例第141
    條定有明文。又債務人繼續清償達消債條例第133條規定數
    額，而依消債條例第141條規定聲請法院裁定免責時，法院
    無裁量餘地，應為免責之裁定（司法院97年度第4期民事業
    務研究會第15號司法院民事廳消債條例法律問題研審小組意
　　見參照）。
三、經查：
  ㈠聲請人經本院108年度消債清字第195號裁定准自民國108年12
    月18日開始清算程序，嗣於清算程序普通債權人未受分配，
    本院108年度司執消債清字第189號裁定清算程序終止後，經
    第53號裁定以聲請人有消債條例第133條之情形為由諭知不
    予免責確定等情，業經本院調取案卷核閱無誤，堪以認定。
　㈡第53號裁定認聲請人於聲請清算前2年間可處分所得扣除必要
    生活費用之數額為246,744元。聲請人主張其已按各普通債
    權人之比例償還達248,000元（如附表），核與各債權人陳
    報還款金額相符，有匯款資料影本、陳報狀附卷可參（卷第
    8至9頁、第14至24頁）。揆諸首揭說明，聲請人繼續清償達
    消債條例第133條規定數額，且各普通債權人受償額均達其
    應受分配額時，其聲請免責，即應准許。
　㈢就債權人星展(台灣)銀行股份有限公司稱：債務人之消費行
    為明顯屬涉奢侈、浪費及投機性質，自屬可歸責於債務人之
    原因，而有消債條例第134條第4款之不免責事由(本案卷第1
    4頁)；至債權人中華開發資產管理股份有限公司主張：受償
    額未達其債權額之20％以上，不符合免責情事等語（本案卷
    第16頁）。因本件債務人受不免責裁定係因有消債條例第13
    3條之情形，故而依消債條例第141條第1項規定聲請免責，
    債權人所述與本件債務人之情形不同，且星展銀行亦未舉證
    以實其說，均非可採。
四、據上論結，聲請人之聲請為有理由，依消債條例第133條、
    第141條第1項，裁定如主文。
中　　華　　民　　國　　111 　年　　11　　月　　8 　　日
              　　民事庭　　　法　官  陳美芳
上為正本係照原本作成。
如不服本裁定，應於裁定送達後10日內，以書狀向本院提出抗告，並繳納抗告費新臺幣1千元。　　　　　　　　　　
中　　華　　民　　國　　111 　年　　11　　月　　8 　　日
                              書記官  胡美儀